臺灣臺北地方法院簡易民事判決
111年度北簡字第10593號
原      告  皇冠大車隊企業股份有限公司

法定代理人  吳俊德
訴訟代理人  陳新鈞
被      告  麥誼育
上列當事人間請求清償欠費等事件，本院於民國111年9月19日言
詞辯論終結，判決如下：
    主      文
被告應給付原告新臺幣壹拾陸萬伍仟貳佰元，及自民國一百一十
一年七月十二日起至清償日止，按年息百分之五計算之利息。
被告應將如附表所示之租借設備返還予原告。
訴訟費用新臺幣壹仟捌佰捌拾元由被告負擔。
本判決得假執行。但被告如以新臺幣壹拾柒萬壹仟肆佰伍拾元為
原告預供擔保，得免為假執行。
    事實及理由
一、原告主張：被告於民國106年4月6日自備車號000-0000號計
    程車加入原告所屬之皇冠大車隊營運，並簽立「計程車派遣
    車隊與駕駛人定型化契約」，另依雙方簽訂之「計程車派遣
    服務契約書」第4條規定，向原告租借如附表所示之派遣車
    機（軟體）及商標物件，以取得原告提供之商標使用授權及
    媒合派車服務；惟被告自106年8月起即未依約定如期給付派
    遣服務基本費予原告，經原告催繳，被告仍避不出面處理，
    原告再於108年6月28日寄發存證信函要求被告繳清欠款及終
    止契約，至今仍未獲被告給付款項及退還租借標的物，結至
    111年6月止，共計積欠派遣服務基本費新臺幣（下同）165,
    200元，爰起訴請求被告給付派遣服務基本費及返還租借標
    的物等語。並聲明：㈠被告應給付原告165,200元，及自起 
    狀繕本送達翌日起至清償日止，按年息5%計算之利息；㈡被
    告應將如附表所示之租借設備返還予原告。
二、被告則以：契約是被告簽的沒錯，但是被告在簽契約時，內
    容都是空白的，之前原告的服務費收費方式是每月固定1,00
    0元，可是之後卻變成每月為2,800元，且被告加入之後，從
    未接到任何一個客戶的案件等語，做為答辯。　　
三、得心證之理由：
　㈠按契約乃當事人本其自主意思所為之法律行為，基於私法自
    治及契約自由原則，不僅在當事人之紛爭作為行為規範，在
    訴訟中亦係法院之裁判規範（最高法院111年度台上字第107
    2號、第332號、第139號、110年度台上字第3187號、第414
    號判決意旨參照）。次按當事人主張有利於己之事實者，就
    其事實有舉證之責任，為民事訴訟法第277條本文所明定；
    原告關於其所主張之訴訟原因，先負舉證責任，其已盡證明
    之責後，由被告就其所抗辯之事實負舉證之責（最高法院11
    0年度台上字第464號判決意旨參照）。原告對於自己主張之
    事實已盡證明之責後，被告對其主張如抗辯為不實，並提出
    反對之主張者，則被告對其反對之主張，應負證明之責，此
    為舉證責任分擔之原則；倘被告對於抗辯並無確實證明方法
    ，僅以空言爭執，應認定其抗辯事實非真正，而為被告不利
    益之裁判（最高法院110年度台上字第1804號判決意旨參照
    ）。民事訴訟負舉證責任之一方，不能提出使法院就應證事
    實形成確切之心證時，即應對其未就利己事實盡舉證責任一
    事，承擔不利益之結果（最高法院107年度台上字第2077號
    判決意旨參照）。
　㈡原告主張被告於106年4月6日自備車號000-0000號計程車加入
    原告所屬之皇冠大車隊營運，並簽立「計程車派遣車隊與駕
    駛人定型化契約」及「計程車派遣服務契約書」，被告自10
    6年8月起即未依約定如期給付派遣服務基本費予原告，經原
    告催繳，被告仍避不出面處理，原告於108年6月28日寄發存
    證信函要求被告繳清欠款及終止契約，至今仍未獲被告給付
    款項及退還租借標的物，結至111年6月止，共積欠派遣服務
    基本費165,200元，爰起訴請求被告給付派遣服務基本費及
    返還如附表所示之租借設備等語（見本院卷第10頁至第11頁
    ），惟為被告否認，並以前揭情詞置辯（見本院卷第68頁）
    。經查，原告就其主張之事實，業據提出與所述相符之計程
    車派遣車隊與駕駛人定型化契約、計程車派遣服務契約書、
    富邦產險強制汽車責任保險保險證、臺北市計程車駕駛人執
    業登記證、行車執照、駕駛執照、如附表所示租借設備清單
    及圖示、北投郵局第001075號存證信函、掛號郵件收件回執
    、被告欠費明細等為憑（見本院卷第13頁至第28頁），而被
    告對於原告前揭主張之事實及證據，固陳稱：「契約是我簽
    的沒錯，但是我在簽契約時，內容都是空白的，之前原告的
    服務費收費方式是每月固定1,000元，可是之後卻變成每月
    為2,800元，且我加入之後，從未接到任何一個客戶的案件
    」云云（見本院卷第68頁），然未就其抗辯事實提出確實證
    明方法，而僅以空言爭執，參諸前開說明暨舉證責任分配原
    則，自應認其抗辯事實非屬真正，而為被告不利益之裁判。
四、綜上所述，原告起訴請求㈠被告應給付原告165,200元，及自
    起狀繕本送達翌日即111年7月12日（見本院卷第37頁）起至
    清償日止，按年息5%計算之利息；㈡被告應將如附表所示之
    租借設備返還予原告，為有理由，應予准許。
五、本件事證已臻明確，兩造其餘攻擊防禦及證據方法，於本判
    決結果不生影響，爰不一一論述，併此說明。
六、本件係就民事訴訟法第427條第1項訴訟適用簡易程序所為被
    告敗訴之判決，依同法第389條第1項第3款規定，應依職權
    宣告假執行。並依同法第436條第2項適用第392條第2項規定
    ，依職權宣告被告如預供擔保，得免為假執行。　　
七、訴訟費用負擔之依據：民事訴訟法第78條。本件訴訟費用額
    ，依後附計算書確定如主文所示金額。
中　　華　　民　　國　　111 　年　　9 　　月　　27　　日
                  臺北簡易庭    法  官  詹慶堂
附表：　　　　　　　　　
編號   品    名  廠牌型號 內容物描述 數量  現  值 (新臺幣)  1 派遣車機軟體  旭鋒科技 派車王派遣軟體  1套  5,000元  2 出租車頂燈  金華企業 印有皇冠商標之計程車出租燈，白底ABS材質  1個    150元  3 車身識別貼紙  東捷公司 印有皇冠商標之左右車門識別貼紙  2張    100元  4 椅背置物袋  豐特企業 插卡印有皇冠商標之椅背置物袋，高45公分寬48公分，9袋型  1個    500元  5 新進隊員教材 皇冠大車隊 印有皇冠商標隊員手冊及注意事項  1本    500元 合計      6,250元 
計算書：
項　　　　目             金 　額（新臺幣）　　   備註
第一審裁判費　　　       1,880元
合　　　　計　　　       1,880元
以上正本證明與原本無異。
如不服本判決，應於判決送達後20日內向本院提出上訴狀（須按
他造當事人之人數附繕本）。如委任律師提起上訴者，應一併繳
納上訴審裁判費。
中　　華　　民　　國　　111 　年　　9 　　月　　27　　日
                                書記官　馬正道